# 创业板IPO公司是否需要执行股份支付？

提问人：紫色清风 11 时间：2016-04-19 09:23:04
创业板IPO公司是否需要执行《股份支付》准则 ？

回答人：chenyiwei
理论上也是要执行的。但目前似乎仍无先例。具体原因可以查阅前几年保代培训班上当时创业板发行部有关审核人员的解释。